臺灣新竹地方法院刑事判決
109年度簡上字第94號
上  訴  人  臺灣新竹地方檢察署檢察官
被      告  紀偉  



上列上訴人因被告竊盜案件，不服本院竹東簡易庭民國109年5 
月22日109 年度竹東簡字第65 號第一審刑事簡易判決（起訴書
案號：109 年度少連偵字第55號），提起上訴，本院管轄第二審
合議庭判決如下：
    主      文
上訴駁回。
    事實及理由
一、本案經本院合議庭審理結果，認原審所認定之本案犯罪事實
    、所採用之證據、論罪科刑（除累犯部分，詳後述）等理由
    ，並無違誤；是本件事實、證據及理由，除就證據部分補充
    「被告於本院準備程序、審理中之自白」（見本院簡上卷第
    97頁、第152頁）外，其餘均引用如附件所示之第一審刑事
    簡易判決書。
二、檢察官上訴意旨略以：被告甲○前因施用毒品、搶奪及竊盜
    等案件遭判決確定，於民國108年10月30日縮短刑期假釋出
    監付保護管束，嗣經法務部以被告於假釋期間違反保安處分
    執行法第74條之2第2、4款為由，依法於109年3月26日撤銷
    其上開假釋，則其於109年4月18日下午4時許再犯本件竊盜
    案件，即與累犯之要件不合，自不能構成累犯，原審未及詳
    查，誤認被告曾有如前述所載之前案科刑及執行紀錄，並於
    109年4月14日受有期徒刑執行完畢，5年以內故意再犯本案
    有期徒刑以上之罪，乃對被告所犯上述之罪論以累犯，並依
    刑法第47條第1項規定加重其刑，自有違背法令之情等語。
三、原審認被告前於104年間因詐欺案件，經本院以104年度審易
    字第562、第676號判決判處有期徒刑7月（施用第二級毒品
    罪2罪）、7月（竊盜罪3罪）、3月（詐欺）、3月（公共危
    險）確定；又於104年間因違反毒品危害防制條例案件，經
    臺灣高等法院以104年度上易字第1665號判決判處有期徒刑8
    月確定；同年間復因竊盜案件，經本院104年度審易字第645
    號判決分別判處有期徒刑5月、3月、2月確定，再經本院以1
    05年度聲字第1041號裁定更定其刑為6月、4月、3月確定；
    又於105年間因竊盜案件，經本院105年度審易字第321號判
    決分別判處有期徒刑5月、3月確定。嗣上開案件再經本院10
    6年度聲字第152號裁定定應執行刑為有期徒刑4年2月確定，
    甫於108年10月30日縮短刑期假釋出監，並於109年4月14日
    假釋期滿未經撤銷假釋，以已執行論，視為執行完畢，茲因
    被告於執行完畢5年內故意再犯本件有期徒刑以上之罪，依
    照刑法第47條第1項之規定，應屬累犯，固非無據。惟被告
    固於108年10月23日假釋出監，嗣被告假釋經撤銷，殘刑5月
    15日則於109年12月13日執行完畢，此有臺灣高等法院被告
    前案紀錄表在卷可參，基此本件被告於109年4月18日犯竊盜
    案件，斯時殘刑尚未執行完畢，與累犯要件容有未洽。
四、然查，被告⑴於98年間，因施用第二級毒品案件，經本院98
    年度竹東簡字第232號判處有期徒刑6月，嗣經非常上訴，據
    最高法院以100年度台非字第84號判決撤銷原判決改判處有
    期徒刑5月確定；⑵又於99年間，因施用第二級毒品案件，經
    本院99年度審易字第73號判決判處有期徒刑6月（共2罪），
    應執行有期徒刑10月確定。上開⑴至⑵案件，經本院100年度
    聲字第696號裁定定應執行有期徒刑1年2月確定（下稱甲案
    ）。被告於99年間⑶因傷害、不能安全駕駛、施用第二級毒
    品案件，經本院99年度審訴字第256號判決判處有期徒刑6月
    、3月、6月（共3罪），應執行有期徒刑1年10月確定，嗣經
    非常上訴，據最高法院以100年度台非字第77號撤銷原判決
    而另行判處有期徒刑5月、2月、5月（共3罪），應執行有期
    徒刑1年5月確定；⑷又因搶奪案件，經本院99年度訴字第184
    號判決判處有期徒刑7月（共2罪），應執行有期徒刑1年確
    定；⑸因竊盜案件，經本院99年度審易字第526號判決判處有
    期徒刑7月確定；⑹再因施用第二級毒品，據本院以99年度竹
    東簡字第136號判決判處有期徒刑6月確定，嗣經非常上訴，
    最高法院以100年度台非字第89號撤銷原判決而另行判處有
    期徒刑5月確定；⑺復因施用第二級毒品案件，經本院100年
    度審易字第304號判決判處有期徒刑6月確定，前揭⑶至⑺之案
    件，經本院101年度聲字第54號裁定定應執行有期徒刑3年8
    月確定（下稱乙案），甲案與乙案接續執行，並於103年10
    月13日假釋出監併付保護管束，嗣假釋遭撤銷，而自104年7
    月22日入監執行殘刑1年4日，並於105年7月25日執行完畢，
    此有臺灣高等法院被告前案紀錄表附卷足稽（見簡上卷第12
    2頁），是被告於109年4月18日犯本件竊盜案件，屬徒刑執
    行完畢5年內故意再犯有期徒刑以上之罪，仍屬累犯。
五、按關於刑之量定及緩刑之宣告，係實體法上賦予法院得為自
    由裁量之事項，倘其未有逾越法律所規定之範圍，或濫用其
    權限，即不得任意指摘為違法，最高法院72年台上字第6696
    號判例、75年台上字第7033號判例、85年度台上字第2446號
    判決意旨參照。復按量刑輕重屬實體法賦予法院之自由裁量
    權，此等職權之行使，在求具體個案不同情節之妥適，倘法
    院於量刑時，已以行為人之責任為基礎，並斟酌刑法第57條
    各款所列情狀，而未逾越法定範圍，又無明顯濫權情形，即
    不得任意指為違法，最高法院101 年度台上字第1250號判決
    意旨參照。本件被告確屬累犯，已如前述，縱令原審所執累
    犯構成理由有誤，亦不影響累犯成立結果，復衡酌原審認被
    告前係犯多起多質性竊盜案件且經判決確定，再於犯同一罪
    名之竊盜罪，認其刑罰反應力薄弱，未因此產生警惕作用，
    而依刑法第47條第1項之規定加重其刑，量處有期徒刑3月並
    諭知易科罰金之折算標準，本院認量刑已依本件個案事由而
    加以審酌刑之輕重，當屬妥適，檢察官請求本院撤銷原判決
    顯屬無據，應予駁回。　　
據上論斷，應依刑事訴訟法第455 條之1 第1 項、第3 項、第36
8 條、第373 條，判決如主文。
本案經檢察官黃依琳聲請簡易判決處刑並提起上訴，檢察官黃嘉
慧到庭執行職務。　
中　　華　　民　　國　　109 　年　　12　　月　　29　　日
                  刑事第五庭  審判長法　官　  黃美盈
　　　　　　　　　                  法  官    蔡玉琪
　　　　　　　　　                  法  官    林涵雯
以上正本證明與原本無異。
不得上訴。
中　　華　　民　　國　　109 　年　　12　　月　　29　　日
                                    書記官    郭家慧